【裁判字號】    99,訴,1230
【裁判日期】    991019
【裁判案由】    違反毒品危害防制條例
【裁判全文】
臺灣臺南地方法院刑事判決              99年度訴字第1230號
公  訴  人  臺灣臺南地方法院檢察署檢察官
被      告  甲○○
上列被告因違反毒品危害防制條例案件，經檢察官提起公訴（九
十九年度毒偵字第一四八六號），被告於本院準備程序進行中，
就被訴事實為有罪之陳述，經本院合議庭裁定由受命法官獨任進
行簡式審判程序，判決如下：
    主  文
甲○○施用第一級毒品，累犯，處有期徒刑拾月。扣案之第一級
毒品海洛因壹包（檢驗前淨重零點零陸貳公克、檢驗後淨重零點
零伍貳公克）沒收銷燬，包裝該海洛因之塑膠空包裝袋壹個沒收
。
    事實及理由
壹、程序事項
  一、查被告甲○○所犯係死刑、無期徒刑、最輕本刑為三年以
      上有期徒刑以外之罪，其於準備程序中就被訴事實為有罪
      之陳述，經法官告知簡式審判程序之旨，並聽取公訴人及
      被告之意見後，由本院合議庭裁定由受命法官獨任進行簡
      式審判程序，合先敘明。
  二、次按適用簡式審判程序之有罪判決書之製作，準用第四百
      五十四條之規定，刑事訴訟法第三百十條之二定有明文。
      本件經合議庭裁定由受命法官獨任進行簡式審判程序，爰
      依照前開法律規定，準用刑事訴訟法第四百五十四條為判
      決書之製作，先予敘明。
貳、實體事項
  一、本件犯罪事實、證據及應適用之法條除引用檢察官起訴書
      之記載（如附件）外，就犯罪事實及證據部分分別更正及
      補充如下：
  （一）犯罪事實部分：
        第八行：甲○○前有多項傷害、竊盜、公共危險及違反
        毒品危害防制條例等案件，最近一次，係於民國九十七
        年間因犯刑法第一百八十五條之三服用酒類不能安全動
        力交通工具罪，經本院於九十七年十一月十日以九十七
        年交簡字第二四三０號判決有期徒刑三月，如易科罰金
        ，以新臺幣一千元折算一日確定，經入監執行，於九十
        八年三月二十一日徒刑執行完畢出監。
  （二）證據部分：
    １、被告於本院準備程序訊問及審理之自白（見本院九十九
        年十月五日準備程序筆錄及同日審判筆錄參照）。並
        有臺南市警察局第三分局搜索、扣押筆錄、扣押物品目
        錄表、臺南市警察局第三分局長安所查獲涉嫌毒品危害
        防制條例案毒品初步檢驗報告單、尿液檢驗結果報告、
        刑案相片及高雄市立凱旋醫院於九十九年九月十五日出
        具之濫用藥物成品檢驗鑑定書等資料均附卷可稽。
    ２、被告前於九十三年間因施用毒品違反毒品危害防制條例
        案件，經本院以九十三年毒聲字第四二０號裁定令入勒
        戒處所觀察勒戒，因認無繼續施用毒品傾向，由臺灣臺
        南地方法院檢察署檢察官以九十三年毒偵字第六０七號
        為不起訴處分確定，於九十六年間仍施用毒品違反上開
        條例案件，經本院於九十六年六月十四日以九十六年訴
        字第四六五號判決有期徒刑八月確定，經入監執行，於
        九十六年十二月二十日縮短刑期執行完畢出監等情，有
        臺灣高等法院被告前案紀錄表一份在卷可憑，則被告經
        觀察勒戒及入監徒刑執行完畢釋放後，五年內再犯本案
        毒品危害防制條例第十條之罪，應依法追訴、審判。本
        案事證明確，被告犯行洵堪認定。
  二、查海洛因依其成癮性、濫用性及對社會危害性之程度，已
      為毒品危害防制條例第二條第二項第一款列為第一級毒品
      。核被告甲○○所為，係犯毒品危害防制條例第十條第一
      項施用第一級毒品罪。其施用時非法持有第一級毒品海洛
      因之低度行為，為其施用之高度行為所吸收，不另論罪。
      再被告有如前開犯罪事實欄所述之前案科刑及執行完畢之
      紀錄，有卷附臺灣高等法院被告前案紀錄表可稽，其受有
      期徒刑之執行完畢，五年以內故意再犯本件有期徒刑以上
      之罪，依刑法第四十七條第一項規定為累犯，應依法各加
      重其刑。爰審酌被告前因施用毒品經送觀察勒戒之治療程
      序及經判處徒刑入監執行完畢後，甫出監未久即又再施用
      毒品，顯未認清毒品戕害身心之惡，不思戒絕革除惡習，
      仍為本案犯行，其意志力薄弱，迄未能戒除毒癮，惟兼衡
      被告施用毒品犯行，性質上屬對自我身心健康之自戕行為
      ，但對社會秩序隱藏有不良影響，及犯後坦承犯行之態度
      等一切情狀，量處如主文所示之刑。
  三、扣案之白色粉末一包經送驗後，確呈有海洛因、可待因陽
      性反應，為第一級毒品海洛因（檢驗前淨重零點零六二公
      克，檢驗後淨重零點零五二公克），係違禁物，不問屬於
      被告與否，應依毒品危害防制條例第十八條第一項前段規
      定宣告沒收銷燬，而包裝上開海洛因之塑膠空包裝袋一個
      為被告所有供本件施用第一級毒品犯罪所用之工具，業據
      被告於警詢中陳述明確，乃依刑法第三十八條第一項第二
      款規定沒收之。
據上論斷，應依刑事訴訟法第二百九十九條第一項前段、第二百
七十三條之一第一項、第三百十條之二、第四百五十四條，毒品
危害防制條例第十條第一項、第十八條第一項，刑法第十一條前
段、第四十七條第一項、第三十八條第一項第二款，判決如主文
。
本案經檢察官郭書鳴到庭執行職務。
中    華    民    國    99    年    10    月    19    日
                  刑事第十三庭法  官  程克琳
以上正本證明與原本無異。
如不服本判決應於收受本判決後10日內向本院提出上訴書狀，並
應敘述具體理由。如未敘述上訴理由者，應於上訴期間屆滿後20
日內向本院補提理由書狀（均須按他造當事人之人數附繕本）「
切勿逕送上級法院」。
                              書記官  康紀媛
中    華    民    國    99    年    10    月    19    日
附錄本案論罪科刑法條
毒品危害防制條例第10條：
施用第一級毒品者，處 6 月以上 5 年以下有期徒刑。
施用第二級毒品者，處 3 年以下有期徒刑。

司法院資訊處製作；財團法人民間司法改革基金會備份。
